【裁判字號】    89,易,911
【裁判日期】    891130
【裁判案由】    毀損
【裁判全文】
臺灣屏東地方法院刑事判決                          八十九年度易字第九一一號
    公  訴  人  臺灣屏東地方法院檢察署檢察官
    被      告  戊○○
右被告因毀損案件，經檢察官提起公訴（八十九年度偵字第七三○號），本院判決如
左：
     主  文
戊○○損壞他人之圍網、芒果樹及水泥柱，足以生損害於他人，處罰金參仟元，如易
服勞役，以參佰元折算壹日，緩刑貳年。
     事  實
一、戊○○明知坐落屏東縣里港鄉○○段三四五之二二及同段三四五之二三號之未登
    錄國有地上之圍網一張、芒果樹一棵及水泥柱一支，均為丙○○所有，竟於民國
    八十八年九月底僱工將之拆毀，足生損害於丙○○。
二、案經丙○○訴請臺灣屏東地方法院檢察署檢察官偵查起訴。
     理  由
一、訊據被告戊○○固坦承於上開時間，僱工拆除丙○○所有之圍網、果樹及水泥柱
    之事實，惟辯稱：丙○○所設置之圍網、水泥柱及芒果樹係座落在里港鄉○○段
    三四五之二二、三四五之二三及三四五之二五等三筆土地之邊界，因圍網阻礙通
    路，經過多次交涉，丙○○乃親口同意讓我拆除，後來他又反悔，我就申請測量
    土地，當時丙○○曾在武洛段三四五之二五號地主陳徐來好之子丁○○面前聲稱
    ，圍網占到何人土地，地主就有權可拆，結果出測量圍網占到陳徐來好之土地，
    我在取得丁○○之同意後，始僱工拆除云云。惟查：右開犯罪事實，業據告訴人
    丙○○指訴綦詳，復有卷附照片數幀可資參佐。至被告前開所辯有權拆除云云，
    經查：本案告訴人丙○○所設置之圍網係夾雜於里港鄉○○段三四五之二二、三
    四五之二三、三四五之二五土地間，因該三筆土地之界址不明，被告及告訴人均
    曾申請測量，被告於測量時並未發覺其所拆除之圍網、水泥柱及芒果樹等物，實
    係座落在未登錄之國有地上，乃因誤認該地屬隔鄰地主陳徐來好所有，遂於徵得
    陳徐來好之同意後，進而僱工拆除等情，業據證人即里港地政測量員乙○○於本
    院審理中證稱：當時被告申請測量武洛段三四五之二三地號之界址時，並未告知
    被告該筆土地為國有地等語；另證人丁○○亦到庭證稱：丙○○原先答應讓被告
    把圍網拆除，後又反悔，被告乃去申請測量，測量結果土地大部分是我的，只有
    一部分是戊○○的，戊○○去找我時，我有說土地是我的，我願意讓他當通路等
    語屬實，堪信被告此部分之辯解可予採信。惟被告既已自承知悉該圍網等物之所
    有權屬告訴人丙○○所有，且丙○○嗣後已反悔不同意被告拆除圍網，則縱告訴
    人所設置之圍網等物，占用到被告及陳徐來好之土地，亦應經由訴訟程序來排除
    此一侵害，非可謂被告即有權逕予或於取得陳徐來好之同意，即有權加以拆除。
    況且經本院訊問被告所聲請傳喚之證人丁○○及甲○，證人均明確表示，未曾聽
    丙○○說過圍網占用到何人之土地，何人就有權拆除，足認被告所辯稱有權拆除
    云云，與事實不符，委不足採，本件事證明確，被告犯行堪以認定。
二、核被告所為，係犯刑法第三百五十四條之毀損罪。爰審酌被告之智識程度、犯罪
    動機、目的、手段、犯罪所生之損害等一切情狀，量處如主文所示之刑，並諭知
    易服勞役之折算標準。又被告前未曾受有期徒刑以上刑之宣告，有卷附被告全國
    前案紀錄表可按，本次犯罪係因一時失慮，其惡性並非重大，本院認經此偵審程
    序，被告當知所警惕，信無再犯之虞，故認所宣告之刑以暫不執行為適當，併諭
    知緩刑二年，以啟自新。
據上論斷，應依刑事訴訟法第二百九十九條第一項前段、刑法第三百五十四條、第四
十二條第二項、第七十四條第一款、罰金罰鍰提高標準條例第一條前段、第二條，判
決如主文。
本案經檢察官楊挺宏到庭執行職務
中      華      民      國      八十九      年    十一    月    三十    日
                                      臺灣屏東地方法院刑事第一庭
                                          法  官   包梅真
右正本證明與原本無異。
對於本判決如有不服應於收受送達後十日內向本院提出上訴書狀上訴於台灣高等法院
高雄分院並按他造當事人之人數附具繕本。
                                          書記官   蔡進吉
中      華      民      國      八十九      年    十一    月    三十    日
附錄法條
刑法第三百五十四條
毀棄、損壞前二條以外之他人之物或令致不堪用，足以生損害於公眾或他
人者，處二年以下有期徒刑、拘役或五百元以下罰金。


司法院資訊處製作；財團法人民間司法改革基金會備份。
